【裁判字號】    97,交易,19
【裁判日期】    970506
【裁判案由】    過失傷害
【裁判全文】
臺灣宜蘭地方法院刑事判決              97年度交易字第19號
公  訴  人  臺灣宜蘭地方法院檢察署檢察官
被      告  甲○○
上列被告因業務過失傷害案件，經檢察官提起公訴（96年度偵字
第3995號），嗣於本院準備程序進行中，被告先就被訴事實為有
罪之陳述，經裁定進行簡式審判程序，本院判決如下：
    主  文
甲○○犯業務過失傷害罪，處有期徒刑伍月，如易科罰金，以新
臺幣壹仟元折算壹日。減為有期徒刑貳月又拾伍日，如易科罰金
，以新臺幣壹仟元折算壹日。
    事  實
一、甲○○係計程車司機，以載送客人為業，為從事駕駛業務之
    人。甲○○於民國96年4月16日下午3時許，駕駛車牌號碼44
    0─LM號營業小客車（即計程車）沿宜蘭縣宜蘭市○○路由
    北往南方向行駛，於同日下午3時25分許，行經宜蘭市○○
    路與舊城北路設有閃光號誌之交岔路口時，其所行駛之力新
    路上之號誌燈為閃光紅燈，屬於支線道，甲○○本應注意閃
    光紅燈表示「停車再開」，車輛應減速接近，先停止於交岔
    路口前，讓幹道車優先通行後認為安全時，方得續行，而依
    當時天候陰、日間自然光線、柏油路面、路面乾燥、無缺陷
    、無障礙物、視距良好等狀況，並無不能注意之情事，詎其
    竟疏未注意減速並停止於交岔路口前讓幹道車先行，即冒然
    駛入上開交岔路口，適乙○○騎駛車牌號碼RAK—369號機車
    沿舊城北路由東往西方向行駛，於行經前揭交岔路口時，於
    其所行駛之舊城北路上之號誌燈為閃光黃燈之情形下，亦疏
    未減速慢行、小心通過，即貿然駛入該交岔路口內，以致二
    車煞避不及，甲○○所駕車牌號碼440─LM號營業小客車車
    頭撞擊乙○○所騎車牌號碼RAK—369號輕機車右側車身，導
    致乙○○人車倒地，並因而受有頸椎創傷性椎間盤突出、左
    邊第六頸椎板骨折及臉部擦傷等傷害。甲○○肇事後，於有
    偵查權限之機關及公務員發覺其犯罪前，即向主動向處理警
    員自承肇事並自願接受裁判。
二、案經乙○○訴由宜蘭縣警察局宜蘭分局報請臺灣宜蘭地方法
    院檢察署檢察官偵查起訴，嗣於本院準備程序進行中，被告
    先就被訴事實為有罪之陳述，經裁定進行簡式審判程序。
    理  由
一、上揭犯罪事實，業據被告甲○○於檢察官偵訊及本院審理時
    坦承不諱，核與證人即被害人乙○○指訴遭被告駕車撞擊受
    傷之情節相符，復有道路交通事故現場圖、道路交通事故調
    查報告表各一件及事故現場照片四張在卷可稽。而被害人乙
    ○○確因本件車禍導致受有頸椎創傷性椎間盤突出、左邊第
    六頸椎板骨折及臉部擦傷等傷害之事實，亦有署立宜蘭醫院
    診斷證明書附卷足憑。
二、按汽車行駛至交岔路口，其行進應遵守燈光號誌之指揮；特
    種閃光號誌中，閃光黃燈表示「警告」，車輛應減速接近，
    注意安全，小心通過，閃光紅燈表示「停車再開」，車輛應
    減速接近，先停止於交岔路口前，讓幹道車優先通行後認為
    安全時，方得續行，道路交通安全規則第102條第1項第1款
    、道路交通標誌標線號誌設置規則第211條第1項分別定有明
    文，被告甲○○為已考領駕駛執照之職業駕駛人，對此實難
    諉稱不知，其駕車行經宜蘭市○○路與舊城北路設有閃光號
    誌之交岔路口時，其所行駛之力新路上之號誌燈為閃光紅燈
    ，屬於支線道，甲○○本應注意遵守上開規定，且依卷附前
    揭道路交通事故調查報告表所載，於事故當時之天候陰、日
    間自然光線、柏油路面、路面乾燥、路面無缺陷、無障礙物
    、視距良好等情形，並無不能注意之情事，被告竟疏未注意
    減速並停止於交岔路口前讓幹道車先行，即冒然駛入上開交
    岔路口，以致煞避不及，而於上開交岔路口內撞擊乙○○所
    騎駛之機車，肇致本件車禍發生，其駕駛行為顯有過失。且
    本件車禍經送臺灣省基宜區車輛行車事故鑑定委員會鑑定肇
    事責任，其鑑定結果亦認為「甲○○駕駛營小客車，行經閃
    光紅燈號誌岔路口，支道車未停讓左側幹道車先行，為肇事
    主因。」，此有該鑑定委員會基宜鑑字第960464號鑑定意見
    書附卷可參。至於前述鑑定意見雖另認為「乙○○駕駛輕機
    車，行經閃光黃燈號誌岔路口，未減速慢行，小心通過，為
    肇事次因。」，惟被害人乙○○就本件車禍之發生雖亦有於
    行經閃光黃燈號誌岔路口時，疏未減速慢行，小心通過之疏
    失，然仍無從因此而解免被告所應負之上開過失責任，附此
    敘明。
三、被害人乙○○確實因本件車禍受傷，且被告甲○○就本件車
    禍之發生確實有過失等事實，均已認定在前，是被告之過失
    行為與被害人之傷害間，顯具有相當因果關係。
四、綜上所述，足徵被告甲○○首揭自白確與事實相符，本件事
    證已臻明確，被告之犯行堪予認定，應依法論科。
五、被告甲○○為計程車司機，以載送客人為業，係從事駕駛業
    務之人，其駕駛車號440—LM號營業小客車（即計程車）營
    業途中肇事，導致被害人乙○○受傷，核被告甲○○所為，
    係犯刑法第284條第2項前段之業務過失傷害罪。被告肇事後
    ，於有偵查權限之機關及公務員發覺其犯罪前即主動向到場
    處理之員警自承肇事並自願接受裁判之事實，業據被告於本
    院審理時陳明在卷，並有宜蘭縣警察局宜蘭分局道路交通事
    故肇事人自首情形紀錄表附卷可參，是被告已符自首之要件
    ，爰依刑法第62條前段之規定減輕其刑。茲審酌被告之品行
    、智識程度、身為職業駕駛人於行經閃光紅燈號誌岔路口時
    ，竟疏未注意減速並停止於交岔路口前讓幹道車先行，即貿
    然駛入交岔路口內以致肇事，其過失程度之輕重、所生危害
    、犯罪後已自首坦承犯行，惟迄未能與被害人達成民事和解
    ，尚未賠償被害人之損失，及被害人所受傷勢程度、被害人
    就本件車禍之發生亦有行經閃光黃燈號誌岔路口，未減速慢
    行，小心通過之疏失，其過失程度之輕重等一切情狀，暨檢
    察官、被告、告訴人對於科刑範圍所表示之意見後，量處被
    告有期徒刑五月，如易科罰金，以新臺幣一千元折算一日，
    並依中華民國九十六年罪犯減刑條例第2條第1項第3款之規
    定，減為有期徒刑二月又十五日，如易科罰金，以新臺幣一
    千元折算一日，以示懲儆。
據上論斷，應依刑事訴訟法第284條之1、第273條之1第1項、第2
99條第1項前段，刑法第284條第2項前段、第62條前段、第41條
第1項前段，刑法施行法第1條之1，中華民國九十六年罪犯減刑
條例第2條第1項第3款、第7條，判決如主文。
本案經檢察官吳廣莉到庭執行職務。
中    華    民    國    97    年    5     月    6    日
                  刑事第三庭法  官  劉家祥
以上正本證明與原本無異。
如不服本判決應於收受本判決後10日內向本院提出上訴書狀，並
應敘述具體理由。若未敘述理由者，應於上訴期間屆滿後20日內
向本院補提理由書狀(均須按他造當事人之人數附繕本)。
                            書記官  劉謹翊
中    華    民    國    97    年    5     月    7     日
附錄本案論罪科刑法條全文：
中華民國刑法第284條
（過失傷害罪）
因過失傷害人者，處 6 月以下有期徒刑、拘役或 5 百元以下罰
金，致重傷者，處1年以下有期徒刑、拘役或5百元以下罰金。
從事業務之人，因業務上之過失傷害人者，處 1 年以下有期徒刑
、拘役或1 千元以下罰金，致重傷者，處 3 年以下有期徒刑、
拘役或2千元以下罰金。
中華民國刑法施行法第1條之1
中華民國九十四年一月七日刑法修正施行後，刑法分則編所定罰
金之貨幣單位為新臺幣。
九十四年一月七日刑法修正時，刑法分則編未修正之條文定有罰
金者，自九十四年一月七日刑法修正施行後，就其所定數額提高
為三十倍。但七十二年六月二十六日至九十四年一月七日新增或
修正之條文，就其所定數額提高為三倍。
中華民國九十六年罪犯減刑條例第2條
犯罪在中華民國九十六年四月二十四日以前者，除本特例另有規
定外，依下列規定減刑:
一、死刑減為無期徒刑。
二、無期徒刑減為有期徒刑二十年。
三、有期徒刑、拘役或罰金，減為其刑期或金額二分之ㄧ。


司法院資訊處製作；財團法人民間司法改革基金會備份。
